臺灣高雄地方法院刑事判決　　　　　　 100年度訴字第1138號
公　訴　人　臺灣高雄地方法院檢察署檢察官
被　　　告　薛瑞慶
指定辯護人　本院公設辯護人蘇鴻吉
上列被告因違反槍砲彈藥刀械管制條例案件，經檢察官提起公訴
（100年度偵字第19402號），本院判決如下：
    主  文
薛瑞慶犯非法持有可發射子彈具有殺傷力之改造手槍罪，處有期
徒刑年陸月，併科罰金新臺幣拾貳萬元，罰金如易服勞役，以
新臺幣壹仟元折算壹日。扣案如附表所示之物沒收。
    事  實
一、薛瑞慶明知具殺傷力之槍枝及子彈，均係槍砲彈藥刀械管制
    條例公告列管之物，非經主管機關許可，不得持有，竟基於
    持有具殺傷力之槍械及子彈之犯意，於民國100 年6 月21日
    下午5 時許，在坐落高雄市鳳山區○○○路之某遊藝場外，
    向據稱綽號為「草仔」（台語）之不詳姓名年籍男子，收受
    如附表所示之可發射子彈，具有殺傷力之仿BERETTA 廠M9型
    換裝土造金屬槍管改造之半自動手槍（槍枝管制編號：0000
    000000號）1 把（含彈匣1 個），及制式9mm 子彈7 顆（5
    顆可擊發而具有殺傷力）、非制式子彈4 顆（均可擊發並具
    有殺傷力）而非法持有之。嗣為警於100 年6 月23日下午3
    時27分許，因調查毒品及槍砲案件，持本院核發之搜索票前
    往其位在高雄市鼓山區○○○路953 號之住處執行搜索時，
    適遇薛瑞慶駕駛車牌號碼7517-ZQ 號自用小客車自他處返家
    ，經依前開執行搜索意旨向其詢問，並據薛瑞慶坦承持有槍
    枝及同意接受搜索後，在其車內起出上開手槍、彈匣及子彈
    等物而查獲。
二、案經高雄市政府警察局移送臺灣高雄地方法院檢察署檢察官
    偵查起訴。
    理  由
一、證據審查部分
  (一)按被告以外之人於審判外之言詞或書面陳述，除法律有規定
    者外，不得作為證據；鑑定人由審判長、受命法官或檢察官
    就下列之人選任1 人或數人充之：1.就鑑定事項有特別知識
    經驗者。2.經政府機關委任有鑑定職務者；鑑定之經過及其
    結果，應命鑑定人以言詞或書面報告；法院或檢察官得囑託
    醫院、學校或其他相當之機關、團體為鑑定，或審查他人之
    鑑定，並準用第203 條至第206 條之1 規定，刑事訴訟法第
    159 條第1 項、第198 條、第206 條第1 項、第208 條第1
    項分別定有明文。卷附內政部警政署刑事警察局100 年7 月
    29日刑鑑字第1000089763號鑑定書（下稱鑑定書）、100 年
    10月27日刑鑑字第1000139092號函（下稱鑑定函），雖均為
    被告以外之人即內政部警政署刑事警察局於審判外之書面陳
    述，然除後者即鑑定函為本院於審理時，依職權囑託該局所
    為之鑑定外，茲以該局既為臺灣高等法院檢察署關於槍彈有
    無殺傷力之概括選任鑑定機關，有臺灣高等法院檢察署92年
    9 月9 日檢文允字第0921001203號函附之「臺灣高等法院檢
    察署檢察長概括選任鑑定機關表列」足參，則其於本件偵查
    中經囑託所為之前開鑑定書，自與上述鑑定函均有刑事訴訟
    法第159 條第1 項規定之適用，應有證據能力。
  (二)又被告以外之人於審判外之陳述，雖不符刑事訴訟法第159
    條之1 至之4 之規定，然經當事人於審判程序同意作為證據
    ，法院審酌該言詞陳述或書面陳述作成時之情況，認為適當
    者，亦得為證據，刑事訴訟法第159 條之5第1項定有明文。
    本判決後開引用「具有傳聞證據性質」之證據資料，已經檢
    察官、被告及其辯護人於審理期日同意為證據使用，是其縱
    無刑事訴訟法第159 條之1 至第159 條之4 或其他傳聞法則
    例外之情形，亦經本院審酌該證據作成之情況，既無違法取
    得情事，復無證明力明顯過低等情形，以得供做法院判斷事
    實之依據為適當，認為均有證據能力，得為證據。
二、訊據被告薛瑞慶於本院審理時，對其前揭時地收受上開改造
    手槍（含彈匣）及制式、非制式子彈，嗣並為警查獲之事實
    均自白不諱，復經證人即承辦警員黃俊銘於本院審理時到庭
    證述綦詳，另有高雄市政府警察局刑警大隊100 年6 月23日
    搜索扣押筆錄及扣押物品目錄表、本院100 聲搜字000920號
    搜索票、高雄市政府警察局刑警大隊100 年6 月23日搜索筆
    錄及扣押物品目錄表、自願受搜索同意書、本院100 聲搜字
    000920號搜索票、高雄市政府警察局刑警大隊100 年6 月23
    日搜索筆錄及扣押物品目錄表、高雄市政府警察局100 年6
    月23日警鑑槍字第105 號槍枝初步檢視報告表、高雄市政府
    警察局刑事警察大隊分隊長劉嘉鈞、偵查佐黃俊銘100 年11
    月15日之職務報告書各1 份、現場照片7 幀在卷可稽，又上
    開扣得之手槍、子彈，先後經內政部警政署刑事警察局依檢
    視法、性能檢驗法及試射法等方法鑑驗結果，就扣案槍枝部
    分，認係改造手槍，為仿BERETTA 廠M9型半自動手槍製造之
    槍枝，換裝土造金屬槍管而成，擊發功能正常，可供擊發適
    當子彈使用，認具殺傷力；就子彈部分，7 顆為制式9mm 子
    彈，其中5 顆可擊發而具有殺傷力；另非制式子彈4 顆，均
    可擊發並具有殺傷力，有前引內政部警政署刑事警察局100
    年7 月29日刑鑑字第1000089763號鑑定書、100 年10月27日
    刑鑑字第1000139092號函附卷可參，被告薛瑞慶自白未經許
    可而持有具殺傷力之改造手槍、制式及非制式子彈，經核與
    事實相符，犯行堪予認定，本件被告犯罪事證已臻明確，應
    依法論科。
三、按可發射子彈、具有殺傷力之改造手槍及其所使用，具有殺
    傷力之子彈，分別為槍砲彈藥刀械管制條例第4 條第1 項第
    1 款、第2 款規定之槍枝、子彈，非經中央主管機關許可，
    不得持有，同條例第5 條定有明文。核被告薛瑞慶持有扣案
    具有殺傷力之改造手槍及子彈之行為，係犯違反槍砲彈藥刀
    械管制條例第8 條第4 項之未經許可，持有可發射子彈，具
    有殺傷力之改造手槍罪、同條例第12條第4 項之未經許可持
    有子彈罪。又被告薛瑞慶所犯未經許可持有可發射子彈，具
    有殺傷力改造手槍罪，與未經許可持有子彈罪，係以一行為
    而觸犯數罪名，應依刑法第55條前段想像競合之例，從一重
    之未經許可持有可發射子彈，具有殺傷力之改造手槍罪處斷
    。另就被告薛瑞慶於本院審理時，雖辯稱本件係因被告於前
    揭時地向警員自首並同意搜索而查獲，請求依自首之規定減
    輕其刑云云，惟查，前揭查獲經過，係承辦警員接獲檢舉，
    對被告薛瑞慶持有槍枝及違反毒品危害防制條例犯行均產生
    具體懷疑，並據此向本院聲請核發搜索票，經值班法官依法
    審核警方提出之事證，認為確有搜索之必要而發給搜索票，
    嗣警方持該令狀前往被告薛瑞慶住處執行搜索之際，適見被
    告駕車返家，因考量其身上可能持有槍枝而決定優先處理，
    經詢問後，據其自承並同意接受搜索，乃自其所駕上開車輛
    內，起出扣案槍、彈等情，既經證人即承辦警員黃俊銘於本
    院審理時證述綦詳，並有前引本院法官所核發，案由包括槍
    砲、毒品之搜索票、自願受搜索同意書存卷可查，申言之，
    承辦警員於被告自承持有槍、彈並接受搜索前，原已因檢舉
    人之檢舉及其他客觀事證，對被告前揭違反槍砲彈藥刀械管
    制條例犯行產生具體懷疑，其所憑證據，猶已經本院值班法
    官依法審查確認有搜索之必要而發給搜索票，顯非憑空臆測
    ，是被告於前開警員，即有偵查犯罪職權之公務員，對其本
    件犯罪行為已產生具體懷疑，並持搜索票至其住處執行之際
    ，對警員之詢問自承犯行，尚難認為與自首之要件相合，是
    其此部分請求，即屬無據。此外，被告於警詢及偵查中雖供
    稱持有上開槍、彈之來源，係由綽號「草仔」之人所交付，
    然就其聲稱該對象之真實身分為劉彥廷云云，經警方查證結
    果，既發現其所述之人於前揭所稱交付槍、彈之時點，已經
    因案在監執行，顯無涉案之可能而予排除等情，業經證人黃
    俊銘證述在卷，並有警製報告及劉彥廷之前案紀錄附卷可憑
    ，是本件自無槍砲彈藥刀械管制條例第18條第4 項關於供述
    全部槍砲、彈藥、刀械之來源及去向，因而查獲或因而防止
    重大危害治安事件之發生，而得以減輕或免除其刑規定之適
    用，附此敘明。
四、爰審酌被告薛瑞慶之年齡、品行、智識能力、犯罪手段、情
    狀、對於法益所生侵害之程度，其為67年11月22日出生、受
    有國中畢業教育程度、自稱於夜市擺攤為業之人，有警詢年
    籍等資料在卷可稽，前有多次犯罪經法院判刑確定之紀錄略
    如：(一)92年間因違反毒品危害防制條例案件，經國防部南部
    地方軍事法院92年度和審字第599 號判處有期徒刑5 月，緩
    刑2 年確定；(二)92年間因違反毒品危害防制條例案件，經本
    院93年度訴緝字第147 號判處有期徒刑6 月確定；(三)93年間
    因違反槍砲彈藥刀械管制條例案件，經臺灣屏東地方法院93
    年度訴字第104 號判處有期徒刑1 年2 月，併科罰金新臺幣
    10萬元確定；(四)93年間犯轉讓第一級毒品罪、傷害罪，經臺
    灣高等法院高雄分院95年度上訴字第178 號（本院94年度訴
    字第859 號）依序判處有期徒刑2 年2 月、7 月，應執行有
    期徒刑2 年7 月，上訴後，經最高法院95年度臺上字第4711
    號判決駁回上訴而確定；(五)93年間因違反毒品危害防制條例
    案件，經本院96年度訴緝更字第2 號判處有期徒刑8 月確定
    ；(六)96年間因施用第一級、第二級毒品案件，經本院96年度
    訴字第2110號判處有期徒刑1 年、6 月，應執行有期徒刑1
    年4 月確定；嗣上開(二)至(五)所示之刑入監執行，因適用減刑
    條例並各經依法減刑或不減，並經本院97年度聲字第813 號
    裁定應執行有期徒刑3 年8 月，而與(六)部分所示之刑接續執
    行，於98年3 月24日縮刑假釋出監，旋又因案經撤銷假釋，
    於100 年9 月20日入監執行殘刑，有臺灣高等法院被告前案
    紀錄表及臺灣高等法院在監在押全國紀錄表各1 份在卷可按
    ，於假釋期間再犯本罪，素行欠佳，並考量其犯罪持有槍枝
    之種類、威力，同時持有具殺傷力子彈之數量，持有期間之
    久暫，以置於座車駕駛座下方持有之方式，對於社會治安及
    法益所生危險之程度，及其犯罪後，在偵、審中自白之內容
    等一切情狀，量處如主文所示之刑，並就併科罰金部分，諭
    知易服勞役之折算標準。
五、扣案如附表所示可發射子彈，具有殺傷力之仿BERETTA 廠M9
    型換裝土造金屬槍管改造之半自動手槍1 把，含其內裝置之
    彈匣1 個，依前所述，為依法不得持有之違禁物，應依刑法
    第38條第1 項第1 款規定沒收之。扣案具有殺傷力之制式子
    彈5 顆、非制式子彈4 顆，於案發後已因鑑驗而擊發，不復
    具殺傷能力，喪失違禁物之性質，與扣案其他無擊發能力、
    不具違禁物性質之制式子彈2 顆，均不另為沒收之諭知。又
    公訴檢察官於本院審理中論告時，固聲請本院就被告薛瑞慶
    用以放置前開槍、彈使用之提包一只併予宣告沒收，然依該
    物之外觀觀察，既為一般提物使用之布質提包，不具違禁物
    或其他依法應沒收物之性質，依被告薛瑞慶於警詢中就取得
    其物之經過，復供稱：「…當時草阿（即台語『草仔』）他
    沒錢，隨即將裝有槍械之黑色袋子遞給我，並說『要不然這
    支槍「刀」你』…就是『草阿』沒有錢給我，『草阿』說要
    不然用該把貝瑞塔手槍及子彈以新臺幣2 萬元的價格抵押給
    我的意思，但後來我又對他說如果有錢的話，可以拿錢來將
    貝瑞塔手槍及子彈換回去」等語（警卷第6 頁），是苟該提
    包果為綽號「草仔」之人用以裝置扣案槍、彈，而交付被告
    薛瑞慶以為抵押，依既有事證復不能證明為被告薛瑞慶所有
    之物，自非依刑法第38條第1 項第2 款規定所得宣告沒收之
    物，檢察官此部分補充聲請，自有誤會，併此敘明。
據上論斷，應依刑事訴訟法第299 條第1 項前段，槍砲彈藥刀械
管制條例第8 條第4 項、第12條第4 項，刑法第11條前段、第55
條、第42條第3 項、第38條第1 項第1 款，判決如主文。
本案經檢察官曾財和到庭執行職務
中    華    民    國    100   年    12    月    6     日
              刑事第十九庭  審判長法  官  陳志銘
                                  法  官  林幸頎
                                  法  官  陳松檀
以上正本證明與原本無異。
如不服本判決應於收受本判決送達後10日內向本院提出上訴書狀
，其未敘述上訴理由者，並得於提起上訴後10日內向本院補提理
由書狀（均須按他造當事人之人數附繕本）「切勿逕送上級法院
」
中    華    民    國    100   年    12    月    6     日
                                  書記官  洪季杏
附錄本案論罪科刑法條全文：
槍砲彈藥刀械管制條例第8條
未經許可，製造、販賣或運輸鋼筆槍、瓦斯槍、麻醉槍、獵槍、
空氣槍或第4條第1項第1款所定其他可發射金屬或子彈具有殺傷
力之各式槍砲者，處無期徒刑或5年以上有期徒刑，併科新臺幣1
千萬元以下罰金。
未經許可，轉讓、出租或出借前項所列槍枝者，處5 年以上有期
徒刑，併科新臺幣1 千萬元以下罰金。
意圖供自己或他人犯罪之用，而犯前二項之罪者，處無期徒刑或
7 年以上有期徒刑，併科新臺幣1 千萬元以下罰金。
未經許可，持有、寄藏或意圖販賣而陳列第1 項所列槍枝者，處
3 年以上10年以下有期徒刑，併科新臺幣700 萬元以下罰金。
第1 項至第3 項之未遂犯罰之。
槍砲彈藥刀械管制條例第12條
未經許可，製造、販賣或運輸子彈者，處1 年以上7 年以下有期
徒刑，併科新台幣500 萬元以下罰金。
未經許可，轉讓、出租或出借子彈者，處6 月以上5 年以下有期
徒刑，併科新台幣300 萬元以下罰金。
意圖供自己或他人犯罪之用，而犯前二項之罪者，處3 年以上10
年以下有期徒刑，併科新台幣700 萬元以下罰金。
未經許可，持有、寄藏或意圖販賣而陳列子彈者，處5 年以下有
期徒刑，併科新台幣300 萬元以下罰金。
第1 項至第3 項之未遂犯罰之。
【附表】
┌─────────┬───────────────────┐
│    名      稱    │      備                    註        │
├─────────┼───────────────────┤
│改造手槍壹把（含裝│仿BERETTA 廠M9型換裝土造金屬槍管改造半│
│置其內之彈夾壹個）│自動手槍，槍枝管制編號：0000000000號  │
└─────────┴───────────────────┘